

COORDONNÉES



59510, Hem



06 05 36 84 53



merlinlucapro@gmail.com

COMPÉTENCES

- HTML et CSS
- Anglais
- Créatif
- Esprit d'équipe et adaptabilité

Merlin Luca

Développeur Web

A PROPOS DE MOI

Ancien étudiant motivé en anthropologie et passionné de technologie depuis tout petit, je souhaite à mon échelle liée ces 2 domaines qui m'ont toujours animé.

Je bénéficie d'une expérience pratique dans la réalisation d'activités liées au développement web acquise au cours de diverses formations.

Doté d'une grande capacité d'adaptation, je sais me montrer proactif et digne de confiance dans la réalisation de mes missions.

PARCOURS PROFESSIONNEL

Vendeur polyvalent

10/2014 - 12/2014

Tati

Conseiller de la

09/2010 - 09/2018

Jeunesse de Hem

- Relationnels de la petite enfance au 3ème âge.
- Participation à des évènements officiels de la commune avec prises de paroles et échanges avec le public.
- Entretien des locaux, préparation salle pour des événements.
- Animation d'une radio locale événementiel.
- En charge de projet et aménagement urbain.
- · Vente et conseils clients.
- Séminaire de sensibilisation à des sujets sociaux importants.

FORMATION

Développeur Web, En cours **Simplon** – Roubaix

09/2018 - 06/2021

Étudiant en Anthropologie

09/2017 - 06/2018

Lycée Colbert – Tourcoing – Seconde Générale Technologique, STI2D

HTML - CSS

Openclassroom / SoloLearn

+ divers diplôme et test de langages : Java / JavaScript / PHP / MySQL / jSon / Ruby / Python / ...